# 有限合伙企业合并报表

提问人：zhangkunhaimen 时间：2019-12-16 08:05:16
求助
如果一家企业以 20% 的比例出资设立无固定期限的合伙企业，通过合伙协议的设置，控制了合伙企业，能否在该 20% 的出资人合并报表中将其余80% 出资人的出资计入合并报表中的少数股东权益？
如果不能，该合并能否计入权益与出资比例是否有关（高于低于 20% 没关系，只要通过设置合伙企业做到控制即可）？

回答人：chenyiwei
不是仅仅考虑该合伙企业的合伙协议自身是否设置明确期限的问题，还要考虑以下方面（包括但不限于）：
1 、该合伙企业的设立目的和投资对象？如果确实永久存续，是否具有合理的商业理由？
2 、合伙企业的合伙人和募集资金来源中，是否存在理财产品、资管产品等特殊的结构化主体？这些结构化主体是否存在期限限制，从而影响到合伙企业自身永久存续的可能性？
3 、该合伙企业的利润分配条款，是否规定了只要有利润（包括从被投资方分得股利或者投资退出）就要向合伙人分配？如果约定了再投资条款的，则再投资有无合理的可能性和商业实质？
4 、合伙企业是否存在合伙协议明确约定的（或者事实上存在的）合伙人之间的优先/劣后等权益分级安排？
5 、合伙协议是否约定合伙人可以单方面退出？还是合伙人退出必须经过本方（对该合伙企业具有控制权的合伙人）同意？或者合伙人有无单方面的回售权？